# 委托贷款是否需要计提坏账准备？

提问人：wufaxian 时间：2019-04-24 10:25:15
委托贷款是否应像经营性应收款一样计提坏账准备？还是可以像国债，或银行存款那样不需要计提坏账准备？为什么？

回答人：chenyiwei
委托贷款的委托人同样承担来源于债务人（借款人）的信用风险，故对委托贷款也同样需纳入坏账准备计提的测试范围之内。

提问人：1163818212 时间：2019-04-24 18:42:03
请问陈老师，该怎么计提呢？跟债券一样？还是参考银行的贷款制度

回答人：chenyiwei
一般应采用个别认定法计提。银行的五级分类主要是适用于有大量同类贷款的情况，不一定可以直接套用于非金融企业发放的委托贷款。